

INFORMAÇÃO PESSOAL

O meu nome é Nuno Gabriel, tenho 26 anos, sou licenciado em Engenharia e Gestão Industrial е atualmente encontro-me a terminar o Mestrado em Engenharia e Gestão da Cadeia de Abastecimento. Considero-me uma organizada, trabalhadora, pessoa motivada, dedicada e persistente. Para além da minha formação académica, os meus principais hobbies centra-se em praticar desporto, como também a impressão e modelação programação. Estes dois últimos, além de serem atividades que gosto de fazer, são, ao mesmo tempo, benéficas para a minha profissão.

ÁREAS DE INTERESSE

- Supply Chain
- Gestão Logística
- Planos e Projetos de Melhoria
- Transportes terrestres: gestão de rotas / frotas
- Controlo de Produção
- Tratamento de Dados

COMPETÊNCIAS TÉCNICAS

- Excel
- Python
- Visual Basic
- Sotwares CAD e CAM
- · Lean Thinking

LÍNGUAS

- Português
- Inglês B1

NUNO MIGUEL ABREU GABRIEL

Engenharia e Gestão da Cadeia de Abastecimento

6

+351 915 228 371

 \sim

nunogabriel18@gmail.com

in

nunoabreugabriel

D

bento.me/nuno-gabriel

<u>nunogabriel11</u>

FORMAÇÃO ACADÉMICA

Licenciatura em Engenharia e Gestão Industrial
Universidade de Coimbra | set 2017 - concluída

Mestrado em Engenharia e Gestão da Cadeia de Abastecimento

ISEP (Regime Pós Laboral) | set 2022

EXPERIÊNCIA PROFISSIONAL

Estágio Profissional IEFP

Warelog - Gestão de Serviços Logísticos, Lda out 2023 - jun 2024

 Aquisição e implementação de conhecimento relativo aos processos de transportes marítimos e aéreos internacionais e de transportes rodoviários nacionais

Part-time

Warelog - Gestão de Serviços Logísticos, Lda jul 2024 - jul 2024

 Aquisição e implementação de conhecimento relativo aos processos de transportes rodoviários nacionais

Projetos desenvolvidos &

IDC Mobiliário, Lda

fev 2021 - jun 2021

• Desenvolvimento de um Plano Estratégico Empresarial

Definição de uma rede de distribuição *⊘* nov 2022 - dez 2022

 Definição de uma rede de distribuição e análise de cenários com recurso do Excel, Solver e maps 3D (Excel), baseado nas posições geográficas das fábricas, armazéns, clientes e respetivas produções e procuras.

Problema de roteamento 🔗

dez 2022 - jan 2023

 Desenvolvimento de um algoritmo complexo em python capaz de retribuir as varias rotas diárias de entrega de mercadorias, tendo por base, a distância entre localizações, sequência de distritos a respeitar e janelas temporais a cumprir.

Link Me Up

mar 2023 - mai 2023

 Projeto extracurricular, com parceria do INEGI e da DEMOLA, centrado em "Como serão os instrumentos de percussão do futuro?"

Problema de roteamento com capacidade limitada &

nov 2023 - dez 2023

 Desenvolvimento de um algoritmo em python capaz de obter o número de camiões necessários, sequência de rotas a percorrer e custo de cada rota, tendo por base todos os custos envolvidos no processo (meios de transporte, motoristas, etc), janelas temporais e velocidades de cada meio de transporte.

Otimização de processos de transporte (Estágio de Dissertação) &

fev 2024 - set 2024

 Desenvolvimento de um modelo de apoio á decisão capaz de , a partir da introdução da informação referente á descrição e localizações de uma mercadoria, identificar o respetivo documento portador desse custo e retribuindo o custo.